【裁判字號】    96,易,1470
【裁判日期】    970428
【裁判案由】    竊盜
【裁判全文】
臺灣桃園地方法院刑事判決              96年度易字第1470號
公  訴  人  臺灣桃園地方法院檢察署檢察官
被      告  丙○○
                    （現因另案在臺灣臺北監獄執行中）
上列被告因竊盜案件，經檢察官提起公訴（九十六年度偵字第八
八○六號），被告於本院審理中，就被訴事實為有罪之陳述，經
本院告知簡式審判程序意旨，並聽取公訴人及被告之意見後，本
院裁定依簡式審判程序審理，判決如下：
    主    文
丙○○共同攜帶兇器，毀越安全設備竊盜，累犯，處有期徒刑壹
年，減為有期徒刑陸月，如易科罰金，以新臺幣壹仟元折算壹日
。
    犯罪事實
一、丙○○曾有竊盜案件前科，於民國九十二年間因竊盜案件，
    經本院以九十二年度易字第八九六號判處有期徒刑十月，由
    臺灣高等法院上訴駁回確定；復因施用第二級毒品案件，經
    本院以九十三年度壢簡字第八八號判處有期徒刑六月確定；
    另因違反妨害兵役治罪條例案件，經臺灣臺南地方法院以九
    十三年度簡字第二八五二號判處拘役五十日確定，上開三罪
    接續執行，於九十四年九月九日縮短刑期假釋付保護管束出
    監，於同年十二月十一日保護管束期滿未經撤銷視為執行完
    畢。詎其仍不知戒惕，竟與友人丁○○（其所涉犯竊盜案件
    ，經檢察官另行提起公訴，現由本院以九十七年度審易字第
    四七號審理中）共同基於意圖為自己不法所有之犯意聯絡，
    於九十六年三月十二日中午，丙○○駕駛傅鎮財所有平日由
    丙○○使用之車牌號碼Ｆ四－二九七八號自小客車（福特廠
    牌，型號ＦＯＣＵＳ，黑色車輛側身有白色英文字母、後方
    有導流板）搭載丁○○，並攜帶客觀上足以對人之生命、身
    體造成危險性之兇器之破壞剪一支，途經桃園縣新屋鄉赤欄
    村赤牛欄四七之三號前，丙○○、丁○○見該屋住家外觀新
    穎，且向屋內呼喊見未有人回應，並向該屋隔壁鄰居乙○○
    攀談，確認該屋屋主甲○○因外出上班不在屋內，而認有機
    可趁，遂於同日下午二時許，渠等二人旋持破壞剪破壞該屋
    窗戶，再自該窗戶翻越入內，共同竊取甲○○所有之音響組
    合（含廠牌為ＦＯＣＡＬ中置、擴大機、ＤＶＤ、後級）、
    ＤＶＤ錄放影機、接收器度、音圓點歌機、卡拉ＯＫ、琥珀
    一條、鈦金一條、玉墜一條、黑碧璽含白玉一個、虎眼石一
    組、水晶手鐲一組、翠玉葫蘆一個、皮包五個、皮衣三件、
    外套一件及ＳＫII化妝品等物得手後離去。嗣於九十六年三
    月十五日晚間十時三十分許，經警調閱該屋路段附近監視錄
    影，經由指認比對查悉車牌號碼Ｆ四－二九七八號自小客車
    應係作案車輛，而為警循線前往丙○○位於桃園縣平鎮○○○路一八八巷十八號之住處，經丙○○同意執行搜索後，在
    其所使用之車牌號碼Ｆ四－二九七八號自小客車內起出甲○○所失竊之ＳＫII化妝品及變壓器一只，而查悉上情。
二、案經桃園縣政府警察局楊梅分局報請臺灣桃園地方法院檢察
    署檢察官偵查後起訴。
    理    由
一、上開事實，業據被告丙○○於本院審理時坦認不諱，核與證
    人即被害人甲○○迭於警詢、檢察官偵訊及本院審理時證述
    被害情節綦詳，並經證人乙○○迭於警詢、檢察官偵訊及本
    院審理時指述案發當日被告丙○○與共犯丁○○二人向其詢
    問經過明確，復與證人邱德銘於警詢及檢察官偵訊時結稱：
    九十六年三月十二日下午一時許，其目睹車輛側身有白色英
    文字母、後方有導流板之福特廠牌黑色ＦＯＣＵＳ形跡可疑
    一節明確，且有被害人甲○○所開立之贓物認領保管單一紙
    、監視錄影翻拍可疑車輛（車牌號碼Ｆ四－二九七八號）照
    片二幀附卷可稽，是被告之前開自白，核與事實相符，堪以
    採信。是本件事證明確，被告犯行應堪認定。
二、按刑法第三百二十一條第一項第二款規定將「門扇」、「牆
    垣」、「其他安全設備」並列。則所謂「門扇」應專指門戶
    而言，指分隔住宅或建築物內外之出入口大門而言。而所謂
    「其他安全設備」，指門扇、牆垣以外，依社會通常觀念足
    認為防盜之一切設備者，即屬相當（最高法院二十五年上字
    第四一六八號判例意旨參照）。是鐵窗及一般窗戶均既具有
    防閑之效用，依社會通常之觀念，均屬於維護安全之防盜設
    備，自屬該條文所規定之「安全設備」無誤（參照最高法院
    三十三年上字第一五○四號判例意旨），故被告丙○○與共
    犯丁○○，持破壞剪破壞窗戶，再踰越該窗戶入內行竊，自
    符合該款所定竊盜之加重條件。又按刑法第三百二十一條第
    一項第三款之攜帶兇器竊盜罪，係以行為人攜帶兇器竊盜為
    其加重條件，此所謂兇器，其種類並無限制，凡客觀上足對
    人之生命、身體、安全構成威脅，具有危險性之兇器均屬之
    ，且祇須行竊時攜帶此種具有危險性之兇器為已足，並不以
    攜帶之初有行兇之意圖為必要（最高法院七十九年度台上字
    第五二五三號判例要旨可供參照）。查被告與共犯丁○○持
    破壞剪一支行竊，而該破壞剪屬金屬材質，在客觀上足以對
    他人之生命、身體（如頸部、眼睛等）、安全構成威脅，顯
    係具有危險性，自屬兇器無誤。故核被告所為，係犯刑法第
    三百二十一條第一項第二款、第三款之攜帶兇器毀越安全設
    備竊盜罪，檢察官認係犯刑法第三百二十條第一項之普通竊
    盜罪，然被告與共犯丁○○有持破壞剪破壞窗戶後入內行竊
    ，業據說明如前，是檢察官容有誤會，起訴法條應予以變更
    ，附此敘明。查被告與共犯丁○○間，有犯意聯絡及行為分
    擔，為共同正犯。又被告曾因竊盜案件，經本院以九十二年
    度易字第八九六號判處有期徒刑十月，由臺灣高等法院上訴
    駁回確定；復因施用第二級毒品案件，經本院以九十三年度
    壢簡字第八八號判處有期徒刑六月確定；另因違反妨害兵役
    治罪條例案件，經臺灣臺南地方法院以九十三年度簡字第二
    八五二號判處拘役五十日確定，上開三罪接續執行，於九十
    四年九月九日縮短刑期假釋付保護管束出監，於同年十二月
    十一日保護管束期滿未經撤銷視為執行完畢等情，有臺灣高
    等法院被告前案紀錄表一份存卷足按，是被告於有期徒刑執
    行完畢（不包含上開妨害兵役治罪條例所處拘役五十日）後
    ，五年內故意再犯本件有期徒刑以上之罪，為累犯，應依刑
    法第四十七條第一項之規定，加重其刑。爰審酌被告平日素
    行，其犯罪動機、目的僅為一己之私，絲毫未能尊重所有權
    人財產概念，並與共犯丁○○共同為之，且有攜帶客觀上足
    對人之生命、身體、安全構成威脅，具有危險性之破壞剪一
    支破壞窗戶後入內行竊，量及其對於社會治安危害程度，所
    竊財物價值，且其犯後坦承犯行，態度良好等一切情狀，量
    處如主文所示之刑，以示懲儆。又被告本件所犯加重竊盜犯
    行，犯罪時間均在九十六年四月二十四日以前，且均查無中
    華民國九十六年罪犯減刑條例所定不予減刑之情形，應依同
    條例第二條第一項第三款之規定減其宣告刑二分之一，故減
    為有期徒刑六月，且依同條例第九條諭知易科罰金折算標準
    。
三、至供被告與共犯丁○○共犯本件犯罪所用之破壞剪一支，並
    未扣案，亦無證據證明現仍存在，且又非屬違禁物，為免將
    來執行上之困難，爰不為沒收之諭知，末此敘明。
據上論斷，應依刑事訴訟法第二百七十三條之一第一項、第二百
九十九條第一項前段、第三百條，刑法第二十八條、第三百二十
一條第一項第二款、第三款、第四十七條第一項，刑法施行法第
一條之一第一項、第二項前段，中華民國九十六年減刑條例第二
條第一項第三款、第七條、第九條，判決如主文。
本案經檢察官鍾雅蘭到庭執行職務。
中    華    民    國    97    年    4     月    28    日
                      臺灣桃園地方法院刑事第四庭
                              法  官  陳可薇
以上正本證明與原本無異。
如不服本判決，應於判決送達後十日內，向本院提出上訴狀（應
附繕本），其未敘述理由者，應於上訴期間屆滿後二十日內補提
理由書狀於本院，上訴於臺灣高等法院。
                              書記官  賴佩霞
中    華    民    國    97    年    5     月    7     日
附錄本案論罪科刑法條全文：
刑法第三百二十一條
（加重竊盜罪）
犯竊盜罪而有左列情形之一者，處六月以上、五年以下有期徒刑
：
一  於夜間侵入住宅或有人居住之建築物、船艦或隱匿其內而犯
    之者。
二  毀越門扇、牆垣或其他安全設備而犯之者。
三  攜帶兇器而犯之者。
四  結夥三人以上而犯之者。
五  乘火災、水災或其他災害之際而犯之者。
六  在車站或埠頭而犯之者。
前項之未遂犯罰之。


司法院資訊處製作；財團法人民間司法改革基金會備份。
